【裁判字號】    94,易,1087
【裁判日期】    950426
【裁判案由】    恐嚇
【裁判全文】
臺灣臺南地方法院刑事判決              94年度易字第1087號
公  訴  人  臺灣臺南地方法院檢察署檢察官
被      告  丙○○
選任辯護人  查名邦  律師
上列被告因犯恐嚇案件，經檢察官提起公訴（九十四年度偵字第
一０二三八號），本院判決如下：
    主  文
丙○○以加害身體、財產之事，恐嚇他人，致生危害於安全，處
有期徒刑參月，如易科罰金，以參佰元折算壹日。
    事  實
一、丙○○係位於台南市○○路二０二號「前鋒租車行」（營利
    事業登記名稱為前豐租車出租行）之負責人，與隔壁由乙○
    ○家中經營之「遠東租車行（又名俗俗租租車行）」，因同
    行競爭素有嫌隙，竟基於恐嚇之犯意，於民國（下同）九十
    四年二月十二日下午三時許，在「遠東租車行」，向乙○○
    揚言「我要修理你，你給我注意點」、「要你們的店開不成
    」等加害身體、財產之事，致乙○○心生畏懼而生危害於安
    全。
二、案經乙○○訴由臺灣臺南地方法院檢察署檢察官偵查起訴。
    理  由
一、訊據被告否認有何恐嚇之犯行，辯稱：當日三名不詳姓名年
    籍之男子，向伊詢問俗俗租租車行，立即指向隔壁，伊見來
    者不善，基於好奇及幸災樂禍心態，隨之站立於遠東租車行
    外之慢車道上觀看，並未出言恐嚇乙○○云云。惟查：
  (一)前開犯罪事實業據證人即告訴人乙○○到庭證述：『（九十
    四年二月十二日下午三時，是否在前鋒路二０四號你開設之
    「遠東租車行」是否發生打架事件）店是我父母開的，沒有
    發生打架。事情是丙○○帶他老婆、孩子及另三名不詳人士
    到我店裡，丙○○恐嚇我，另外叫該三名不詳人士毆打我』
    、『（丙○○有無進去「遠東租車行」）有』、『（有出手
    打你）他沒有。但丙○○有以手指我，並說要修理我，讓我
    店開不下去，叫我小心一點。且叫該三名不詳男子打我』、
    『（丙○○恐嚇內容）就說要修理我，讓我店開不成，叫我
    小心一點』等語綦詳。
  (二)又查，證人即當日在場之遠東租車行員工李忠翰於九十四年
    二月十二日偵查中具結證稱：『（乙○○今日下午是否在店
    內遭人毆打？）是。隔壁「前鋒租車行」的老闆（即被告丙
    ○○）及老闆娘、老闆的兒子及另外三名不認識的人，其中
    一名是中年男子，另外二名是年輕人，他們走進我們店內，
    他們將櫃臺圍住，不讓我們出去，「前鋒租車行」的老闆說
    要給我們好看，要我們店開不成，‧‧‧』等語明確，而證
    人即當日在場之另名遠東租車行員工陳雅婷於九十四年二月
    十二日晚間九時四十分偵查中亦具結證述：『（乙○○今日
    下午是否在店內遭人毆打）是。隔壁租車店的老闆（即被告
    丙○○）、老闆娘、老闆的兒子及另外三名不認識的人走進
    我們店內，其中一名男子對我們店內的店員李忠翰恐嚇，恐
    嚇內容我站比較遠，我沒有聽清楚，只知道對方口氣很兇，
    另外一名男子對乙○○說要他小心點，要找人來修理他，然
    後那三個人我不認識的人就走進櫃臺內持我們店內的安全帽
    毆打乙○○‧‧‧』等語，考之其二人乃當場見聞、聽聞案
    發經過者，且對於案發經過之證述情節核與告訴人乙○○前
    開證述大致相符，應可採信，是以，綜合參照其等前開證述
    內容，足證被告確於前開時間至遠東租車行以「我要修理你
    ，你給我注意點」、「要你們的店開不成」等加害身體、財
    產之事恐嚇乙○○無訛。
  (三)雖被告辯護人抗辯：告訴人先聲稱有錄影帶，卻未提出，而
    告訴人並未與被告達成和解，卻撤回被告、楊月琴、鄧承恩
    關於傷害部分之告訴，可證告訴人乙○○指訴與事實不符云
    云。告訴人乙○○固於警詢時曾供稱有錄影帶，本院亦依被
    告之聲請命告訴人提出，茲因當日錄影帶無法正常顯示錄影
    畫面以致無法提出乙情，已據證人乙○○到庭證述無誤，而
    錄影帶雖為證明被告有無犯罪之證據方法之一，但並非唯一
    證據，因此，不能以告訴人無法提出錄影帶，即推論告訴人
    指訴與事實不符。另告訴人於偵查中因自述楊月琴僅到場，
    未出言恐嚇，亦未出手毆打乙情，故同意撤回被告楊月琴部
    分之傷害告訴，嗣因承辦檢察官基於告訴不可分之原則，認
    告訴人撤回楊月琴傷害告訴部分之效力及於被告及鄧承恩，
    始對被告、鄧承恩為不起訴處分，此有臺灣臺南地方法院檢
    察署九十四年度他字第一四四八號九十四年五月三十一日之
    偵訊筆錄及九十四年度偵字第一０二三八號不起訴處分書在
    卷可按，足證告訴人並非因被告無傷害之事實而撤回傷害告
    訴至明，因此，被告辯護人前開抗辯，顯不足採。
  (四)至被告辯護人抗辯前開證人陳雅婷、李忠翰於警、偵訊之供
    述內容前後不一致，且未清楚指證係被告恐嚇告訴人云云。
    然查，告訴人於案發當日晚間即至臺灣臺南地方法院檢察署
    按鈴申告，前開二名證人亦於當日到庭證述，此觀之該署九
    十四年度發查字第四二六號卷附之刑事案件申告單及訊問筆
    錄即明，可見證人證述當時，對於案發經過之記憶最為清晰
    ，又係當場見聞、聽聞案發經過之人，所為證述內容並無不
    可信之處。再查，證人陳雅婷、李忠翰於九十四年四月二十
    六日警詢時及證人陳雅婷於同年五月三十一日偵查中之證述
    內容，核與其等前於偵查中證述內容亦無二致，綜合其二人
    之證述內容，業可明確指出被告即是於前開時地出言恐嚇告
    訴人之行為人。至證人李忠翰於九十四年五月二十六日偵查
    時固先證述：「（當時有無看到被告恐嚇告訴人）我沒有聽
    到」等語，然其後旋改稱：「（當時被告有無向告訴人說什
    麼）說話很大聲有說告訴人很兇，他們有對話有爭執」等語
    （九十四年度他字第一四四八號偵查卷第十九、二一頁），
    足徵證人李忠翰前開證述距離案發時間已逾三個月，記憶不
    若案發當時清晰，對於細節已略有淡忘，實與常情並不相違
    ，故難以證人事後證述略有出入，即認證人於案發當時所為
    證述內容不足採信，因此，被告辯護人前開抗辯顯不可採。
  (五)被告又抗辯：其並未進入遠東租車行，而係站立在慢車道上
    觀望云云。然據被告之子鄧承恩於警詢時供述：「（案發當
    時你和你父親丙○○、母親楊月琴三人在現場何處）我們三
    人都是站在乙○○墊前的騎樓前遮雨朋下觀看」、證人即案
    發當時洽談被告所有租車烤漆之蔡智友於警詢時亦供稱：「
    」我看到他們三人（被告、楊月琴、鄧承恩）都站在隔壁租
    車行外的遮雨棚下觀看，我不知道他們後來有沒有進去俗俗
    租車行店內」等語，已為被告所不否認，復依被告自述楊月
    琴、鄧承恩乃站立在其身後，與其保持一個人迴身之距離，
    再觀之被告提出附於本院卷之照片，遠東租車行之店門外固
    設有遮雨棚，棚內約莫可橫置擺放三臺機車之長度，並未達
    店前道路之慢車道，越過遮雨棚即係遠東租車行之櫃臺所在
    ，設若被告自承與楊月琴、鄧承恩均站立在遮雨棚下，復保
    持一人迴身之距離乙節屬實，則被告站立之位置，業已距離
    遠東租車行之櫃臺甚近，形同進入遠東租車行無疑，因此，
    被告抗辯僅站立在慢車道上云云，亦不可採。
  (六)被告再抗辯：係因該三名姓名年籍不詳之男子向其詢問俗俗
    租，才指示隔壁方是，並未偕同前往云云。告訴人所開設之
    俗俗租車行乃坐落在台南市前鋒利遠東百貨公司旁之第一家
    店，被告所開設之前鋒租車行則係第二家店，且兩家店門口
    均設有字體、顏色顯著之招牌，此有前開照片可稽，殊無誤
    認之可能，況被告與遠東租車行因生意競爭關係，素有夙怨
    ，既是競爭關係，若見客戶上門指明俗俗租車行，大可不必
    熱心告知店址，應詢問是否租車，改向其承租即可，因此，
    被告此部分抗辯，顯與常情不合。
  (七)至被告辯護人聲請傳訊證人羅志偉、楊博竣、楊月琴以證明
    被告自始未進入遠東租車行，更未恐嚇告訴人云云。惟查：
  1.證人羅志偉於九十四年五月三十一日偵查中具結證述：「（
    案發當時你有無在場）有，當時我有看到三名年輕人過去，
    丙○○自己一個人過去。我不知道楊月琴及鄧承恩有無過去
    。」、證人楊博竣亦證述：「（當時你有無在場）我在距離
    店幾十公尺遠處拉客人，我有看到有人在爭執，有看到三名
    不認識之人及丙○○、楊月琴、鄧承恩三人都在場」、「（
    當時羅志偉在做什麼）他當時在告訴人店內」等語，足見證
    人羅志偉、楊博竣於案發當時並未在場，並無法證明被告有
    無進入遠東租車行及以言語恐嚇告訴人乙節。
  2.況被告於本院審理時亦供陳：「（羅志偉有無跟過去看看）
    沒有。他站在原地看，沒有過去」、「（羅志偉站在原地，
    沒有過去，是否有看到案發經過？）沒有看到，且羅志偉也
    不知道乙○○被何人毆打」、「（請確認羅志偉自始都沒有
    遠東租車行）沒有，因為我看完打架回來後，看到羅志偉還
    站在我店的門口」、「（楊博竣當時站在何處）站在對面車
    道」等語無誤，因此，無傳訊證人羅志偉、楊博竣之必要。
  3.再查，證人楊月琴乃被告之妻，倘被告於本院審理時供稱：
    「（楊月琴、鄧承恩有無過去）我先過去，他們聽到隔壁很
    吵，隨後有跟過去，二人站在我身後」等語屬實，則證人楊
    月琴並未自始在場，因此，亦無傳訊之必要，附此敘明。
  綜上各情相互勾稽，前開犯罪事實業據告訴人指訴綦詳，復經
  證人李忠翰、陳雅婷證述明確，而被告前開抗辯顯不可採，且
  依證人羅志偉、楊博竣、楊月琴於偵查中之證述，並不能作為
  推翻被告有罪認定之憑據，而無傳訊之必要，因此，本件事證
  明確，被告犯行洵堪認定。
二、認罪科刑
  (一)核被告所為，係犯刑法第三百零五條之恐嚇危害安全罪。
  (二)爰審酌被告並無任何前科，此有臺灣高等法院被告全國前案
    紀錄表及臺灣臺南地方法院檢察署刑案資料查註紀錄表各一
    件在卷可考，素行尚可，並參酌其僅因生意競爭相互交惡之
    故，即以前開言語恐嚇告訴人致生危害於安全，暨其智識程
    度、生活狀況、犯後飾詞狡辯，態度不佳等一切情狀，爰量
    處如主文所示之刑，並諭知易科罰金之折算標準，以資懲儆
    。至檢察官對被告具體求處有期徒刑六個月，本院考量上情
    ，認罪刑核屬過重，應以主文量處之刑較為相當，併此敘明
    。
據上論斷，應依刑事訴訟法第二百九十九條第一項前段，刑法第
三百零五條、四十一條第一項前段，罰金罰鍰提高標準條例第一
條前段、第二條，判決如主文。
本案經檢察官甲○○到庭執行職務。
中    華    民    國    95    年    4     月    26    日
                  刑事庭第九庭    審判長法  官  蔡奇秀
                                        法  官  楊佳祥
                                        法  官  黃欣怡
以上正本證明與原本無異
如不服本判決應於送達後十日內向本院提出上訴狀
                                        書記官  陳怡吟
中    華    民    國    95    年    4     月    26    日
附錄法條：
刑法第三百零五條：
以加害生命、身體、自由、名譽、財產之事，恐嚇他人，致生危
害於安全者，處二年以下有期徒刑、拘役或三百元以下罰金。


司法院資訊處製作；財團法人民間司法改革基金會備份。
